臺灣桃園地方法院民事簡易判決
110年度桃保險簡字第143號
原      告  和泰產物保險股份有限公司

法定代理人  莊瑞德  
訴訟代理人  劉亭妤  
            郭書瑞  
            賀維中  
被      告  解騏鴻  
上列當事人間請求損害賠償事件，本院於民國111 年1月26日言
詞辯論終結，判決如下：
    主    文
一、被告應給付原告新臺幣198,387元，及自民國一一○年十月二
    十七日起至清償日止，按年息百分之五計算之利息。
二、訴訟費用（除減縮部分）由被告負擔。
三、本判決得假執行。
    事實及理由
壹、程序方面：
一、按簡易訴訟之訴狀送達後，原告不得將原訴變更或追加他訴
    ，但擴張或減縮應受判決事項之聲明者，不在此限，民事訴
    訟法第436 條第2 項適用第255 條第1 項但書第3 款定有明
    文。經查，原告起訴請求：「被告應給付原告新臺幣（下同
    ）269,955 元，及自起訴狀繕本送達翌日起至清償日止，按
    週年利率5 ％計算之利息」（見板簡調字卷第11頁），嗣於
    民國111 年1月26日言詞辯論期日將訴之聲明變更為：「被
    告應給付原告198,387元，及自繕本送達翌日起至清償日止
    ，按週年利率5 ％計算之利息」（見本院桃簡字卷第19頁）
    ，核為減縮應受判決事項之聲明，應予准許。
二、被告經合法通知，無正當理由未於言詞辯論期日到場，核無
    民事訴訟法第386 條所列各款情形，爰依原告之聲請（見本
    院桃簡字卷第19頁背面），由其一造辯論而為判決。
貳、實體方面：
一、原告主張：被告於109 年4 月9 日18時47分許，駕駛車牌號
    碼000-0000號自用小客車（下稱肇事車輛），沿國道1 號高
    速公路往南行駛，行經國道1 號高速公路49公里處出口匝道
    外側車道時，因未保持安全距離，不慎自後追撞同向前方原
    告所承保，並由訴外人蕭智仁駕駛之車牌號碼000-0000號自
    用小客車（下稱系爭車輛），致系爭車輛受有損害，而需支
    出修繕費用269,955 元（含鈑金費用34,060元、烤漆費用41
    ,945元及零件費用193,950 元），後原告依約給付上開修繕
    費用，並計算、扣除零件折舊之費用後，爰依侵權行為及保
    險代位之法律關係，提起本件訴訟，並聲明：如主文第1 項
    所示。
二、被告經合法通知，未於言詞辯論期日到場，亦未提出書狀作
    何聲明或陳述。
三、經查，原告主張前開事實，業據其提出道路交通事故現場圖
    及車輛毀損照片等（見板簡調字卷第19頁、第41至77頁）在
    卷可參，復經法院職權調取本件交通事故調查之相關資料，
    而有道路交通事故調查報告表㈠、㈡、談話紀錄表及現場照片
    等（見板簡調字卷第89至101頁）在卷可佐，經核與原告所
    述無訛；又被告已於相當時期受合法通知，既未於言詞辯論
    期日到場，復未提出任何準備書狀以供本院審酌，依民事訴
    訟法第436條第2項適用第280條第3 項前段準用第1 項前段
    之規定，視同自認原告之主張，自堪信原告之主張為真正。
    則原告請求被告負侵權行為損害賠償責任，應屬有據。
四、負損害賠償責任者，除法律另有規定或契約另有訂定外，應
    回復他方損害發生前之原狀，且債權人得請求支付回復原狀
    所必要之費用，以代回復原狀，民法第213 條第1 、3 項定
    有明文。又物被毀損者，被害人除得依民法第196 條行使權
    利外，亦得依第213 條第3 項請求支付回復原狀所必要之費
    用，最高法院107 年度台上字第1618號民事判決參照。債權
    人所得請求者既為回復原狀之必要費用，倘以修復費用為估
    定其回復原狀費用之標準，則修理材料以新品換舊品時，即
    應予折舊，最高法院96年度台上字第854 號民事判決參照。
    另依行政院財政部發布之固定資產耐用年數表及固定資產折
    舊率表規定，汽車如非屬運輸業用客車、貨車，耐用年數為
    5 年，依定率遞減法每年折舊千分之369 ，其最後1 年之折
    舊額，加歷年折舊累計額，總和不得超過該資產成本原額之
    10分之9 。查，系爭車輛修理費用總計為269,955 元（含鈑
    金費用34,060元、烤漆費用41,945元及零件費用193,950 元
    ）乙情，有估價單及統一發票（見板簡調字卷第21至37頁）
    在卷可稽，惟零件費用既係以舊換新，即應計算折舊，而系
    爭車輛為自用小客車，非屬運輸業用客車、貨車，且出廠日
    係108年5 月乙節，有行車執照（見板簡調字卷第39頁）附
    卷可參，系爭車輛至本件車禍事故發生之109 年4月9日止，
    已使用1年期間，則揆諸上開折舊規定，零件部分費用折舊
    後之金額應為122,382 元（計算式詳如附表所示），另加計
    鈑金費用34,060元、烤漆費用41,945元，則原告得請求系爭
    車輛修復之費用應為198,387元（計算式：122,382＋34,060＋
    41,945＝198,387），是原告請求被告給付系爭車輛回復原狀
    費用198,387元為有理由。
五、末按給付無確定期限者，債務人於債權人得請求給付時，經
    其催告而未為給付，自受催告時起，負遲延責任。其經債權
    人起訴而送達訴狀，或依督促程序送達支付命令，或為其他
    相類之行為者，與催告有同一之效力；又遲延之債務，以支
    付金錢為標的者，債權人得請求依法定利率計算之遲延利息
    ，而應付利息之債務，其利率未經約定，亦無法律可據者，
    週年利率為5 ％，民法第229 條第2 項、第233 條第1 項前
    段及第203 條分別定有明文。查，本件原告請求請求被告給
    付系爭車輛回復原狀費用198,387 元部分，係以支付金錢為
    標的，且無確定期限，又未約定利息，則被告應自受催告時
    起，負遲延責任，則原告就上述得請求之金額，併請求自起
    訴狀繕本送達被告之翌日即110 年10 月27日（見本院桃簡
    字卷第7頁）起至清償日止，按年息5 ％計算之利息，同屬有
    據。
六、從而，原告依侵權行為及保險代位之法律關係，請求被告給
    付如主文第1 項所示，為有理由，應予准許。
七、本件原告勝訴部分，係就民事訴訟法第427 條訴訟適用簡易
    程序所為被告敗訴之判決，依同法第389 條第1 項第3 款之
    規定，應依職權宣告假執行。
八、訴訟費用負擔之依據：民事訴訟法第78條。至原告減縮部分
    之訴訟費用，因係原告減縮訴之聲明而生，自應由其自行負
    擔。
中　　華　　民　　國　　111 　年　　2 　　月　　16　　日
                  桃園簡易庭  法  官  顏嘉漢
以上為正本係照原本作成。
如不服本判決，應於送達後20日內，向本院提出上訴狀並表明上
訴理由，如於本判決宣示後送達前提起上訴者，應於判決送達後
20日內補提上訴理由書（須附繕本）。
如委任律師提起上訴者，應一併繳納上訴審裁判費。   
中　　華　　民　　國　　111 　年　　2 　　月　　16　　日
                              書記官  楊上毅
附表：
折舊時間           金額
第1年折舊值        193,950×0.369=71,568
第1年折舊後價值    193,950-71,568=122,382